最高法院刑事裁定                                八十七年度台抗字第二○七號
    抗 告人 即
    選任辯護人  李宜光律師
    被      告  甲○○
右抗告人因被告違反貪污治罪條例案件，不服台灣高等法院中華民國八十七年四月二
十九日駁回具保聲請停止押之裁定（八十七年度聲字第六五三號），提起抗告，本
院裁定如左：
    主  文
抗告駁回。
    理  由
按押之被告除有刑事訴訟法第一百十四條所列情形之一，經具保聲請停止押不得
駁回外，其他因犯罪經押之被告應否許可停止押，事實審法院本有斟酌訴訟進行
程度及其他一切情事自由裁量之權。本件原裁定以被告因違反貪污治罪條例案件，前
經原法院認有刑事訴訟法第一百零一條第一項第一、三款之情形，而有押之必要執
行押，茲查此項押原因尚未消滅，乃將抗告人具保停止押被告之聲請，裁定駁
回，經核於法尚無違誤。抗告意旨以原裁定駁回抗告人之聲請，並未說明其理由，被
告被訴違背職務收受賄賂及圖利罪，業經第二審法院判決認係觸犯包庇賭博罪，則原
審前審既已認被告所犯並非刑事訴訟法第一百零一條第三款之最輕本刑為五年以上有
期徒刑之罪，即無繼續押被告之理由。被告有固定住所，本件又已歷經三審之審判
，並無串供、湮滅證據之必要及可能，亦無逃亡之原因云云。惟查：(一)原裁定既已說
明「被告因違反貪污治罪條例案件，前經以有刑事訴訟法第一百零一條第一項第一、
三款之情形，而有押之必要執行押，茲查押原因尚未消滅，所請具保停止押
，自難准許」等語，則原裁定對被告如何之尚有押必要，非予押，顯難進行審判
，自已說明其理由，僅其說明稍嫌簡略而已，並非未予說明。(二)被告原經第一審法院
依數罪併罰論處「共同依據法令從事公務之人員，對於違背職務之行為收受賄賂」，
及「共同連續依據法令從事公務之人員，對於非主管或監督之事務，利用身分圖利」
二罪刑，雖第一審法院之該項判決嗣經第二審法院予以撤銷，改判論處被告「明知因
犯依據法令從事公務之人員，對於違背職務之行為收受賄賂所得之財物，故為收受」
及「共同與公務員包庇他人以賭博為常業」二罪，但第二審法院之判決，旋又經本院
以八十七年度台上字第一○八六號判決予以撤銷發回更審。則第二審法院之判決既經
本院撤銷，其判決已不存在，案件即回復第二審判決之狀態。抗告人執已不存在之判
決，指被告已無繼續押之原因云云，尚嫌誤會。其餘抗告意旨指被告並無逃亡、串
證或湮滅證據之虞，係以自己之說詞，對原審自由裁量之職權行使，漫指為不當，均
難認為有理由，應予駁回。
據上論結，應依刑事訴訟法第四百十二條，裁定如主文。
中      華      民      國    八十七    年      六      月    二十四    日
                              最高法院刑事第四庭
                                  審判長法官  莊  來  成
                                        法官  曾  有  田
                                        法官  呂  潮  澤
                                        法官  謝  俊  雄
                                        法官  林  永  茂
      右正本證明與原本無異
                                              書  記  官
中      華      民      國    八十七    年      六      月    二十九    日
